# 陈版，请教母公司直接吸收合并孙公司，长投如何抵销

提问人：ynwsqb 时间：2020-01-01 19:12:58
母公司对子公司长投 1500 万元，子公司对孙公司长投 2000 万元，孙公司未分配利润 3000 万，现在母公司直接吸收合并子公司，同时直接吸收合并孙公司，在吸收合并后长投如何抵销，母公司是否可以直接按孙公司长投与未分配利润之和 5000 万，计入资本公积。

回答人：chenyiwei
要区分该孙公司最初是如何被纳入母公司的合并报表范围的，以及历史上该孙公司的股权是否发生过变动。
参照《企业会计准则解释第 7 号》第四条规定，“原为非同一控制下企业合并取得的子公司改为分公司的，应将购买日至改为分公司日原子公司实现的净损益，转入原母公司留存收益；原为同一控制下企业合并取得的子公司改为分公司的，应将合并日至改为分公司日原子公司实现的净损益，转入原母公司留存收益。这里，将原子公司实现的净损益转入原母公司留存收益时，应当按购买日(或合并日)所取得的原子公司各项资产、负债公允价值(或账面价值)
为基础计算，并且抵销原母子公司内部交易形成的未实现损益。”
因此，母公司增加留存收益的金额只能是在其控制期间内该子公司和孙公司各自实现的经营积累（抵销子公司就从孙公司取得的股利确认的投资收益后的剩余部分）。不应“直接按孙公司长投与未分配利润之和 5000 万，计入资本公积”。